【裁判字號】    98,訴,1280
【裁判日期】    980707
【裁判案由】    毒品危害防制條例
【裁判全文】
臺灣臺中地方法院刑事判決              98年度訴字第1280號
公  訴  人  臺灣臺中地方法院檢察署檢察官
被      告  乙○○
                    現另案在臺灣臺中監獄臺中分監執行中
指定辯護人  本院公設辯護人  丙○○
上列被告因毒品危害防制條例案件，經檢察官提起公訴（97年度
偵字第20322號），本院判決如下：
    主    文
乙○○販賣第二級毒品，累犯，處有期徒刑伍年陸月。
販賣毒品所得新台幣壹仟元及0000000000號行動電話壹支均沒收
，如全部或一部不能沒收時，以其財產抵償或追徵其價額。
    事    實
一、乙○○於92年間因施用毒品案件，經判處有期徒刑七月確定
    ，於94年2月1日執行完畢，猶不知悔改，明知第二級毒品甲
    基安非他命為毒品危害防制條例第2條第2項第2款所列管之
    第二級毒品，不得販賣，仍意圖營利，基於販賣第二級毒品
    甲基安非他命之犯意，於民國97年3月26日上午9時22分58秒
    ，以行動電話0000000000號與甲○○所持用之行動電話
    000000 0000號聯繫後，乙○○便與甲○○於電話中約定購
    買第二級毒品甲基安非他命之事宜。待雙方於電話中約定交
    易之地點為臺中縣大里市○○路之「吉馬遊藝場」後，乙○
    ○便於當日上午約9時30分許，前往交易地點，以新臺幣（
    下同）100 0元之代價，販售予甲○○第二級毒品甲基安非
    他命1小包。
二、案經臺中縣警察局太平分局報請臺灣臺中地方法院檢察署檢
    察官偵查起訴。
    理    由
一、刑事訴訟法第159條之1第2項規定，被告以外之人於偵查中
    向檢察官所為之陳述，除顯有不可信之情況者外，得為證據
    。本件證人甲○○於偵查中之陳述，雖係被告以外之人於偵
    查中向檢察官所為陳述，惟業經證人甲○○具結，被告於本
    院審理中並對證人甲○○詰問在卷，證人甲○○亦無與被告
    有何素怨，無證明力明顯不足或違背任意性之情狀，即無顯
    不可信之情況，依前揭法律之規定得為證據，合先敘明。
二、訊據被告乙○○矢口否認涉有前揭犯行，辯稱，伊沒有販賣
    毒品，不認識甲○○，伊之行動電話，曾為了取得毒品，而
    提供藥頭使用云云。惟查：證人甲○○於本院審理中證稱，
    000000000行動電話是其所使用，0000000000行動電話是在
    庭上的被告使用，其與被告是朋友關係，係透過朋友認識的
    ，朋友跟其說他那邊會有安非他命，其與被告沒什麼交情，
    前年認識的，已經不記得是幾月的事，96年12月8日到97年5
    月29日跟被告通聯35次，有時候問看看有無安非他命，不是
    很清楚跟他拿過幾次安非他命，有錢的話，會拿錢給他，沒
    有錢的話，就先欠著，在偵查中說97年3月26日通聯紀錄有
    可能當天在大里西榮路吉馬遊藝場跟被告買壹仟元的安非他
    命，可能沒有拿錢給他，之前跟被告沒有無何仇恨或是糾紛
    ，0000000000行動電話申請後用了壹個月，壹個月後因繳不
    出電話費就沒有使用了，是97年2、3月間使用，是2月份才
    請的，四月初才停用的，97年2、3月間沒有工作，當時經濟
    來源靠家裡支持，其父親在工作，97年9月12日檢察官偵訊
    中，雖回答跟乙○○約在大里市○○路的吉馬遊藝場，向他
    購買壹仟元的安非他命，惟現在其不確定真的有跟他購買安
    非他命，可能性很大，其打電話給他到底有無拿錢給他不能
    確定，警察問筆錄時，已經是七月底了，那陣子其被抓的時
    候跳樓送醫院開刀，腳斷掉，或許變成經過驚嚇，過幾個月
    要其回憶當天的情形，其根本是想不起來，幾個月後，警察
    以誘導方式詢問其，其不知道如何說正確、不正確，至檢察
    官這邊，檢察官說一定要確定是那天，但是過了那麼久，而
    且通緝這幾個月其沒有辦法工作，爸爸拿錢給其，但是其爸
    爸七十幾歲，通常是其在賺錢養他，其真的回憶不起來，只
    能說可能性。每次向被告購買安非他命壹仟元買壹包，跟被
    告見過蠻多次面，見面之前，都事先以電話約好地點跟時間
    ，見面地點，被告指定哪裡，其就去哪裡，電話聯絡見面的
    目的是要買安非他命，買安非他命外，不會以電話聯絡，97
    年3月26日當天，其電話跟被告聯絡後，可能有到吉馬遊藝
    場這邊去找被告，沒有進去在外面的話就是跟被告拿藥等語
    ，被告雖未明確指認於97年3月26日，在台中縣大里市○○
    路的吉馬遊藝場向被告購買一千元之甲基安非他命一事，惟
    綜觀其上開證詞，其與被告認識，97年3月26日當天確以
    0000000000號行動電話與被告之0000000000號行動電話聯絡
    ，其與被告以行動電話聯絡，均係約談買賣甲基安非他命事
    宜，購買一包係一千元等情，足見97年3月26日，其確曾在
    台中縣大里市○○路的吉馬遊藝場向被告以一千元之代價購
    買甲基安非他命一包，其於偵查中亦明確陳述上情，並有與
    其所供相符之0000000000、0000000000號行動電話之通聯紀
    錄在卷可憑，另證人甲○○前因施用第二級毒品甲基安非他
    命，為檢察官以97年度毒偵字第3290號提起公訴，有起訴書
    在卷可參，是證人甲○○指證被告確有上揭販賣甲基安非他
    命等情，並非無憑，應堪採信，其於本院改稱不確定等語，
    應係與被告同庭，不敢公然指認被告所致，被告所辯，顯係
    事後卸責之詞，不足採信，事證明確，被告犯行洵堪認定。
三、按被告與證人甲○○二人僅係一般朋友關係，並非至親好友
    ，且販賣毒品係重罪，如無利益一般人不致干冒此危險，故
    被告販賣甲基安非他命予甲○○，應係基於營利之目的，核
    被告所為，係犯毒品危害防制條例第4條第2項之販賣第二級
    毒品罪。被告為販賣毒品而持有毒品之低度行為，為販賣之
    高度行為所吸收，不另論罪，被告於92年間因施用毒品案件
    ，經判處有期徒刑七月確定，於94年2月1日執行完畢，有台
    灣高等法院被告前案紀錄表在卷足稽，其於徒刑執行完畢後
    五年內故意再犯本件有期徒刑以上之罪，係累犯，除法定刑
    無期徒刑部分外，依刑法第47條第1項之規定加重其刑，另
    被告僅販賣毒品僅一次，且得款亦僅1000元，並係因本身係
    施用毒品人口始犯本罪，如處以最低法定本刑之七年有期徒
    刑，尚顯過重，情輕法重，顯有可憫恕情形，爰依刑法第五
    十九條之規定，減輕其刑。爰審酌被告素行不佳，有上揭前
    科表可按、犯罪動機、所得利益不多、所生損害尚小，及犯
    後否認犯罪，未見悔意等一切情狀，量處如主文所示之刑，
    被告販毒所得1000元及供犯罪所用0000000000號行動電話一
    支，依毒品危害防制條例第19條第1項規定沒收，如全部或
    一部不能沒收時，以其財產抵償或追徵價額之。
四、據上論斷，應依刑事訴訟法第二百九十九條第一項前段，毒
    品危害防制條例第四條第二項、第十九條第一項、刑法第十
    一條、第四十七條第一項、第五十九條，判決如主文。
中    華    民    國    98    年    7     月     7    日
                  刑事第一庭    審判長法  官  林宜民
                                      法  官  許惠瑜
                                      法  官  林清鈞
以上正本證明與原本無異。
如不服本判決應於收受判決後10日內向本院提出上訴書狀，並應
敘述具體理由；其未敘述上訴理由者，應於上訴期間屆滿後20日
內向本院補提理由書（均須按他造當事人之人數附繕本）「切勿
逕送上級法院」。
                                      書記官  陳貴卿
中    華    民    國    98    年    7     月     7    日
附錄論罪科刑法條
毒品危害防制條例第4條第2項
製造、運輸、販賣第二級毒品者，處無期徒刑或 7 年以上有期徒
刑，得併科新臺幣 7 百萬元以下罰金。


司法院資訊處製作；財團法人民間司法改革基金會備份。
